臺灣臺北地方法院民事裁定
110年度聲字第555號
聲  請  人  曾江秀卿（即曾瑞鵠之繼承人）

            曾振武（即曾瑞鵠之繼承人）

            曾振強（即曾瑞鵠之繼承人）

共      同
送達代收人  楊擴擧律師
相  對  人  應堃煇  
上列當事人間聲請停止執行事件，本院裁定如下：
    主  文
聲請人供擔保新臺幣壹佰零捌萬元後，本院一一○年度司執字第
二三六一九號執行事件對聲請人所為之強制執行程序，於本院一
一○年度訴字第六七一七號異議之訴事件判決確定、和解或撤回
起訴前，應暫予停止。
    理  由
一、按有回復原狀之聲請，或提起再審或異議之訴，或對於和解
    為繼續審判之請求，或提起宣告調解無效之訴、撤銷調解之
    訴，或對於許可強制執行之裁定提起抗告時，法院因必要情
    形或依聲請定相當並確實之擔保，得為停止強制執行之裁定
    ，強制執行法第18條第2項定有明文。又法院依強制執行法
    第18條第2項定擔保金額而准許停止強制執行之裁定者，該
    項擔保係備供債權人因停止執行所受損害之賠償，其數額應
    依標的物停止執行後，債權人未能即時受償或利用該標的物
    所受之損害額，或其因另供擔保強制執行所受之損害額定之
    ，非以標的物之價值或其債權額為依據（最高法院86年度台
    抗字第442號裁定意旨參照）。
二、查本件相對人即債權人以本院所屬民間公證人民權聯合事務
    所102年3月25日102年度北院民公坤字第100044號公證協議
    書為執行名義，於民國110年3月3日聲請對聲請人即債務人
    為強制執行，經本院以110年度司執字第23619號返還履約保
    證金事件受理在案(下稱系爭執行案件)，請求聲請人連帶給
    付新臺幣（下同)500萬元等情，經本院調閱上開執行卷宗核
    閱無誤，而聲請人於110年11月11日提起異議之訴（本院110
    年度訴字第6717號），亦經調閱屬實，核與強制執行法第18
    條第2項規定相符，聲請人之聲請為有理由，應予准許。又
    相對人於系爭執行事件中，聲請執行之標的金額為500萬元
    ，而相對人因停止執行所受之損害，應為訴訟事件未確定而
    停止執行期間，其本得利用上開金額而未經利用之利息損失
    。又本件聲請人所提債務人異議之訴之訴訟標的價額已逾15
    0萬元，為得上訴第三審案件，參考各級法院辦案期限實施
    要點規定，第一、二、三審通常程序審判案件之辦案期限分
    別為1年4個月、2年、1年，共計4年4個月，預估為聲請人提
    起債務人異議之訴獲准停止執行，因而致相對人執行延宕之
    期間，則相對人因停止執行未能即時受償上開債權額所受損
    害，為執行延宕4年4個月期間，以法定利率週年利率5%計算
    之利息，以此計算相對人因停止執行所可能招致之損害約為
    108萬3,333元（計算式：500萬元×5%÷12個月×52個月＝108萬
    3,333元，元以下四捨五入）。綜酌上述各情狀後，爰取其
    概數酌定聲請人於供擔保108萬元後，得於上開債務人異議
    之訴事件訴訟終結前，停止系爭執行事件及上開本院110年
    度司執字第23619號之強制執行程序。
三、爰依強制執行法第18條第2項，裁定如主文。
中　　華　　民　　國　　110 　年　　11  　月　　23　　日
                  民事第二庭  法  官  林怡君
以上正本係照原本作成。
如不服本裁定應於送達後10日內向本院提出抗告狀，並繳納抗告
費新臺幣1,000元。 
中　　華　　民　　國　　110 　年　　11　　月　　23　　日
                              書記官  陳俐妙